最　高　行　政　法　院　裁　定
　　　　　　　　　　　　　　　　　　 96年度裁字第01475號
聲　請　人　甲○○
上列聲請人與相對人國防部後備司令部間因撫卹事件，對於中華
民國96年1月25日本院96年度裁字第173號裁定，聲請再審，本院
裁定如下：
　　主  文
再審之聲請駁回。
再審訴訟費用由聲請人負擔。
　　理  由
一、本件聲請人因撫卹事件，不服國防部94年6月14日94年決字
    第093號訴願決定，提起行政訴訟，該訴願決定書於94年6月
    23日寄存於大雅郵局，計其2個月之提起行政訴訟期間，應
    自94年6月24日起算，又本件聲請人之地址在臺中縣，扣除
    在途期間10日，迄至94年9月2日（星期五）即已屆滿，聲請
    人遲至94年9月5日始行提起行政訴訟，已逾法定不變期間，
    顯非合法，前程序原審因而予以駁回，聲請人不服，提起抗
    告。
二、本院原確定裁定以：提起撤銷訴訟，須以經過合法之訴願前
    置程序，並應遵守行政訴訟法第106條起訴不變期間之規定
    ，否則其起訴即屬於法不合。國防部94年6月21日訴誠字第
    0940000530號訴願決定書，依聲請人訴願書所載地址臺中縣
    大雅鄉○○村○○路46巷2號郵務送達，於94年6月23日送達
    時，未獲會晤應受送達人本人或依法得代為收受之同居人或
    受雇人，乃以寄存送達方式，將文書寄存於送達地附近之郵
    政機關大雅郵局，並依法作送達通知書黏貼及放置，有國防
    部訴願文書郵務送達證書附於訴願卷可稽，揆諸行政訴訟法
    第73條規定，已生送達之效力。聲請人提起撤銷訴訟之期間
    ，應自94年6月24日起算，茲以聲請人之地址在臺中縣，扣
    除在途期間10日，迄至94年9月2日（星期五）即已屆滿，聲
    請人遲至94年9月5日始行起訴，亦有加蓋於訴狀收文戳記所
    載日期可按，則聲請人提起之撤銷訴訟已逾法定不變期間，
    難認合法。至聲請人何時前往寄存之郵政機關領取送達之文
    書，並不影響訴願決定書已於94年6月23日合法寄存而生之
    送達效力。前程序原審裁定以聲請人在原審之訴已逾2個月
    不變期間，其起訴不合法而予駁回，核無違誤，因而駁回聲
    請人於前程序之抗告。
三、本件聲請再審意旨略謂：依行政訴訟法第73條規定，文書之
    寄存送達需作2份送達通知書，1份黏貼於門首，1份置於送
    達人信箱，始符合法定程序。乃本件訴願決定書之送達，僅
    有大雅郵局掛號信通知書一份，並未有黏貼於聲請人門首之
    通知書；而由聲請人所收受之通知書，亦無從知悉係送達訴
    願決定，致聲請人受誤導以為係普通文書，於15日招領期限
    內領取，迨聲請人於94年7月6日實際收受時，始知悉為訴願
    決定書，故應以聲請人實際收受時作為送達日。又依民事訴
    訟法第138條第2項規定，寄存送達應於文書寄存後10日發生
    效力，該項規定於訴願文書之送達應得予類推適用。則本件
    訴願決定書於94年6月23日寄存，其送達生效日應為94年7月
    2日。依前述送達日計算本件提起行政訴訟之期間，聲請人
    於94年9月5日起訴，並未逾期等語。
四、本院按：92年6月25日公布並於92年9月1日施行之民事訴訟
    法第138條第2項固規定「寄存送達，自寄存之日起，經10日
    發生效力。」惟依行政訴訟法第83條規定，民事訴訟法第
    138條規定於行政訴訟程序並無準用，故有關行政訴訟之寄
    存送達，仍應適用行政訴訟法第73條規定，尚不得類推適用
    民事訴訟法第138條第2項規定。則依訴願法第47條第3項規
    定，準用行政訴訟法第73條規定送達訴願文書，亦不得類推
    適用民事訴訟法第138條第2項規定。經查：依前開規定及說
    明，本件訴願決定書於寄存大雅郵局之時，即生送達之效力
    ，聲請人於收受訴願決定書後，逾提起行政訴訟之期間始行
    起訴，應認其於前程序原審之訴為不合法。原確定裁定以前
    開理由駁回聲請人於前程序之抗告，其適用法規並無錯誤之
    處。聲請人以原確定裁定未類推適用民事訴訟法第138條第2
    項規定，適用法規錯誤為由，聲請再審，難認為有理由，應
    予駁回。至聲請人主張就本件訴願決定書為寄存送達時，郵
    務機關未製作2份通知書，其送達並非合法一節，經核無非
    係就前程序所為有關送達方法之事實認定為爭執，而非爭執
    原確定裁定適用法律錯誤，此部分自非合法之再審事由，併
    此敘明。
五、依行政訴訟法第283條、第278條第2項、第104條、民事訴訟
    法第95條、第78條，裁定如主文。
中　　華　　民　　國　　96　　年　　7　　 月　　5　　 日
                  第二庭審判長法  官　鄭　淑　貞
                              法  官  黃　合　文
                              法  官　吳　明　鴻
                              法  官　鄭　小　康
                              法  官　帥　嘉　寶
以  上  正  本  證  明  與  原  本  無  異
中　　華　　民　　國　　96　　年　　7　　 月　　5　　 日
　　　　　　　　　　　　　　　書記官　阮　桂　芬
